zh-CN: 玩具键盘声音模板: 动物叫声; 铜管乐器; 鼓/打击乐器; 电子/DJ 音效; 吉他/贝斯; 风琴; 钢琴; 弦乐器; 合成器/键盘; 木管乐器; 其他
es: Tema de sonido del teclado de juguete: Sonidos de animales; Viento metal; Batería/percusión; Sonidos electrónicos/DJ; Guitarra/bajo; Órgano; Piano; Cuerdas; Sintetizador/teclado; Viento madera; Otro
ro-RO: Tema sonoră a claviaturii de jucărie: Sunete de animale; Alămuri; Tobe/percuție; Sunete electronice/DJ; Chitară/bas; Orgă; Pian; Instrumente cu coarde; Sintetizator/claviatură; Suflători din lemn; Altele
th: ธีมเสียงคีย์บอร์ดของเล่น: เสียงสัตว์; เครื่องทองเหลือง; กลอง/เครื่องกระทบ; เสียงอิเล็กทรอนิกส์/เสียงดีเจ; กีตาร์/เบส; ออร์แกน; เปียโน; เครื่องสาย; ซินธ์/คีย์บอร์ด; เครื่องเป่าลมไม้; อื่นๆ
ko: 장난감 키보드 음향 테마: 동물 소리; 브라스; 드럼/타악기; 일렉트로닉/DJ 사운드; 기타/베이스; 오르간; 피아노; 현악기; 신시사이저/키보드; 목관악기; 기타
vi: Chủ đề âm thanh bàn phím đồ chơi: Âm thanh động vật; Kèn đồng; Trống/Bộ gõ; Âm thanh điện tử/DJ; Guitar/Bass; Đàn organ; Đàn piano; Nhạc cụ có dây; Bộ tổng hợp/Bàn phím; Kèn sáo bằng gỗ; Khác
en: Toy keyboard sound theme: Animal sounds; Brass; Drums/Percussion; Electronic/DJ sounds; Guitar/Bass; Organ; Piano; Strings; Synth/Keyboard; Woodwinds; Other
sk-SK: Zvuková téma detskej klávesnice: Zvuky zvierat; Žesťové nástroje; Bicie/perkusie; Elektronické/DJ zvuky; Gitara/basgitara; Organ; Klavír; Sláčikové nástroje; Syntetizátor/klávesy; Drevené dychové nástroje; Iné
lt-LT: Žaislinio klavišinio instrumento garso tema: Gyvūnų garsai; Variniai pučiamieji; Būgnai / mušamieji; Elektroniniai / DJ garsai; Gitara / bosinė gitara; Vargonai; Pianinas; Styginiai; Sintezatorius / klavišiniai; Mediniai pučiamieji; Kita
bg-BG: Звукова тема на детски клавир: Животински звуци; Медни духови инструменти; Барабани / ударни инструменти; Електронни / DJ звуци; Китара/бас; Орган; Пиано; Струнни инструменти; Синтезатор/клавиатура; Дървени духови инструменти; Друго
da: Lydtema for legetøjsklaver: Dyrelyde; Messingblæsere; Trommer/slagtøj; Elektroniske/DJ-lyde; Guitar/bas; Orgel; Klaver; Strygere; Synth/keyboard; Træblæsere; Andet
sl-SI: Zvočna tematika igralne klaviature: Zvoki živali; Trobila; Bobni/tolkala; Elektronski / DJ-zvoki; Kitara/bas; Orgle; Klavir; Godala; Sintetizator/klaviatura; Pihala; Drugo
de: Klangthema des Spielzeugkeyboards: Tiergeräusche; Blechbläser; Schlagzeug/Percussion; Elektronische/DJ-Sounds; Gitarre/Bass; Orgel; Klavier; Streicher; Synth/Keyboard; Holzbläser; Sonstiges
pt-PT: Tema sonoro do teclado de brinquedo: Sons de animais; Metais; Bateria/percussão; Sons eletrónicos/DJ; Guitarra/baixo; Órgão; Piano; Cordas; Sintetizador/teclado; Madeiras; Outro
pl: Motywy dźwiękowe zabawkowego keyboardu: Dźwięki zwierząt; Instrumenty dęte blaszane; Bębny/perkusja; Dźwięki elektroniczne/DJ-skie; Gitara/bas; Organy; Pianino; Instrumenty smyczkowe; Syntezator/keyboard; Instrumenty dęte drewniane; Inne
fi: Lelukosketinsoittimen ääniteema: Eläinten äänet; Vaskipuhaltimet; Rummut/lyömäsoittimet; Elektroniset/DJ-äänet; Kitara/basso; Urut; Piano; Jousisoittimet; Syntetisaattori/koskettimet; Puupuhaltimet; Muu
nl: Speelgoedkeyboard geluidsthema: Dierengeluiden; Koperblazers; Drums/percussie; Elektronische/dj-geluiden; Gitaar/bas; Orgel; Piano; Strijkers; Synth/keyboard; Houtblazers; Overig
hu: Játék szintetizátor hangkészlete: Állathangok; Rézfúvósok; Dobok/ütőhangszerek; Elektronikus/DJ hangok; Gitár/Basszus; Orgona; Zongora; Vonósok; Szintetizátor/Keyboard; Fafúvósok; Egyéb
el: Ηχητικό θέμα παιχνιδιού πληκτρολογίου: Ήχοι ζώων; Χάλκινα πνευστά; Τύμπανα/Κρουστά; Ηλεκτρονικοί/DJ ήχοι; Κιθάρα/Μπάσο; Εκκλησιαστικό όργανο; Πιάνο; Έγχορδα; Synthesizer/Αρμόνιο; Ξύλινα πνευστά; Άλλο
hr-HR: Zvučna tema tipkovnice igračke: Zvukovi životinja; Limeni puhački instrumenti; Bubnjevi / udaraljke; Elektronički / DJ zvukovi; Gitara/bas; Orgulje; Klavir; Žičani instrumenti; Sintesajzer/klavijatura; Drveni puhački instrumenti; Ostalo
cs: Zvukový motiv klávesnice na hraní: Zvuky zvířat; Žestě; Bicí/perkuse; Elektronické / DJ zvuky; Kytara/baskytara; Varhany; Klavír; Smyčce; Syntezátor/klávesy; Dřevěné dechové nástroje; Jiné
tr: Oyuncak klavye ses teması: Hayvan sesleri; Nefesli çalgılar; Bateri/Perküsyon; Elektronik/DJ sesleri; Gitar/Bas; Org; Piyano; Telli çalgılar; Synth/Klavye; Ahşap nefesli çalgılar; Diğer
ru: Звуковая тематика игрушечной клавиатуры: Звуки животных; Медные духовые; Барабаны/перкуссия; Электронные/DJ-звуки; Гитара/бас; Орган; Фортепиано; Струнные; Синтезатор/клавишные; Деревянные духовые; Другое
zh-TW: 玩具鍵盤聲音主題: 動物聲音; 銅管樂器; 鼓/打擊樂器; 電子/DJ 音效; 吉他/貝斯; 風琴; 鋼琴; 弦樂器; 合成器/鍵盤; 木管樂器; 其他
pt-BR: Teclado de brinquedo tema sonoro: Sons de animais; Sopro/Metais; Bateria/Percussão; Sons eletrônicos/de DJ; Guitarra/Baixo; Órgão; Piano; Cordas; Sintetizador/Teclado; Sopro/Madeiras; Outros
nb: Lydtema for lekekeyboard: Dyrelyder; Messingblåsere; Trommer/slagverk; Elektroniske/DJ-lyder; Gitar/bass; Orgel; Piano; Strykere; Synth/keyboard; Treblåsere; Annet
ja: おもちゃのキーボード音色テーマ: 動物の鳴き声; 金管楽器; ドラム / パーカッション; エレクトロニック / DJ サウンド; ギター / ベース; オルガン; ピアノ; 弦楽器; シンセ / キーボード; 木管楽器; その他
sv: Ljudtema för leksakstangentbord: Djurljud; Bleckblås; Trummor/slagverk; Elektroniska/DJ-ljud; Gitarr/bas; Orgel; Piano; Stråkar; Synth/keyboard; Träblås; Övrigt
it: Tema sonoro della tastiera giocattolo: Suoni di animali; Ottoni; Batteria/percussioni; Suoni elettronici/DJ; Chitarra/basso; Organo; Pianoforte; Archi; Sintetizzatore/tastiera; Legni; Altro
fr: Thème sonore du clavier jouet: Sons d’animaux; Cuivres; Batterie/percussions; Sons électroniques/DJ; Guitare/basse; Orgue; Piano; Cordes; Synthétiseur/clavier; Bois; Autre